# 预提费用和备用金是否可以对冲

提问人：zijinglingyun 时间：2020-11-03 14:33:09
陈版，公司业务人员会借支备用金，但是公司同时在年末要求业务人员在报销系统先预提要发生的费用，并进行预提，因此导致同时有其他应收款-备用金和其他应付款-预提费用挂账，我理解两者本质都是费用入账和支付报销款，应该以抵消后净额列示，不知是否恰当。

回答人：chenyiwei
这两者是不可以抵销的。备用金是应收业务员的债权；预提费用代表的是向外部服务或商品提供方支付款项的义务，这两者的主体不同，所以不能抵销。